臺灣高雄地方法院民事裁定
111年度鳳補字第558號
原      告  凱基商業銀行股份有限公司


法定代理人  龐德明（Stefano  Paolo  Bertamini）



被      告  趙秀惠  
            趙家昌  
            林志芬  
上列當事人間請求撤銷遺產分割登記等事件，本院裁定如下：
    主  文
原告應於本裁定送達後五日內，補繳第一審裁判費新臺幣肆佰肆
拾元，逾期不補正，即駁回其訴。
    理  由
一、按債權人依民法第244條第1項、第4項規定行使撤銷權及回
    復原狀請求權之訴訟標的價額，原則上以其主張之債權額為
    準；但被撤銷法律行為標的即回復原狀之標的價額低於債權
    人主張之債權額時，則以該被撤銷法律行為標的即債務人遺
    產應繼分比例之價額計算（臺灣高等法院暨所屬法院109年
    法律座談會民事類提案第16號參照）。復按撤銷之訴，其所
    得之利益為債權人對債務人之債權，而此債權包括消費款本
    金、利息及違約金在內，債權人就訴訟標的所有之利益自應
    全部計入訴訟標的價額，並應併計至起訴時止之利息及違約
    金（臺灣高等法院暨所屬法院109年法律座談會民事類提案
    第17號參照）。
二、原告起訴時雖有繳納裁判費新臺幣（下同）1,440元。惟本
    件原告訴之聲明第一項為：被告就被繼承人所遺高雄市○○區
    ○○段0000000地號土地（面積17平方公尺、權利範圍1/8）、
    同段1279-11地號土地（面積308平方公尺、權利範圍1/8）
    暨其上坐落同段2615建號建物（門牌號碼高雄市○○區○○街00
    0○0號、權利範圍全部，與前開土地合稱系爭不動產）所為
    遺產分割協議及104年5月15日被告所為分割繼承登記行為，
    均應與撤銷；聲明第二項為：被告趙家昌於104年（起訴狀
    誤載為105年）5月15日以分割繼承為原因就系爭不動產所為
    之分割繼承登記應予塗銷。查原告於民國111年8月31日提起
    本件訴訟，有起訴狀上本院收文章在卷可參（本院卷第9頁
    ），原告陳報起訴時對被告趙秀惠之債權額為171,000元，
    有原告之補正狀及債權計算書可稽（本院卷第49至51頁）。
    而本件遺產分割協議所涉之系爭不動產價額為2,865,125元
    【土地部分按111年公告現值計算為986,149元(計算式：公
    告現值均為65,800元/㎡面積325㎡1/8＝2,673,125元)，建物
    部分按遺產稅免稅證明書核定之價額為192,000元（本院卷
    第131頁）】，而趙秀惠之應繼分為1/3，有繼承系統表在卷
    可佐（本院卷第129頁），趙秀惠之應繼遺產價額應為955,0
    42元（元以下4捨5入），高於債權額為171,000元，故本件
    訴訟標的價額應核定為171,000元為準，應徵第一審裁判費1
    ,880元，扣除原告前已繳納之裁判費，尚應補繳440元。茲
    依民事訴訟法第436條第2項準用同法第249條第1項但書之規
    定，原告應於收受本裁定送達後5日內補繳，如逾期不繳納
    ，即駁回原告之訴，特此裁定。
中　　華　　民　　國　　111 　年　　9 　　月　　19　　日
　　　　　　　　　 鳳山簡易庭  法　官  楊儭華
上為正本證明與原本無異。　　　　　　　　　　　
本裁定關於核定訴訟標的價額部分，如有不服，得於收受裁定送
達後10日內以書狀向本院提出抗告，並應繳納抗告裁判費新臺幣
1,000元。命補繳裁判費部分不得抗告。
中　　華　　民　　國　　111 　年　　9 　　月　　19　　日
                               書記官  李冠毅